【裁判字號】    89,訴,155
【裁判日期】    890323
【裁判案由】    毒品危害防制條例
【裁判全文】
臺灣彰化地方法院刑事判決                          八十九年度訴字第一五五號
    公  訴  人  臺灣彰化地方法院檢察署檢察官
    被      告  甲○○
右列被告因違反毒品危害防制條例案件，經檢察官提起公訴（八十八年度偵字第七六
０一號、八十八年度毒偵字第二八七、四一六號），暨移送併案審理（八十九年度毒
偵字一四號），本院判決如左：
        主  文
甲○○連續施用第一級毒品，處有期徒刑捌月；又連續施用第二級毒品，處有期徒刑
伍月。應執行有期徒刑壹拾壹月。
        事  實
一、甲○○有違反肅清煙毒條例之前科，不知警惕，又因施用毒品案件，經依本院裁
    定送觀察、勒戒後，認無繼續施用毒品傾向，並經台灣彰化地方法院檢察署檢察
    官於民國八十八年三月八日以八十八年度偵緝字第一二七號為不起訴處分確定。
    仍不思悔改，復於五年內，甲○○又基於施用第一級毒品海洛因之概括犯意，自
    於八十八年四月間某日至同年十月六日十時許止，在其位於彰化縣芬園鄉○○村
    ○○街四六二號之住處，以將第一毒品海洛因混加水，再以注射針筒施打手臂靜
    脈之方式，連續施用第一級毒品海洛因多次，平均施用時間不定。其另基於施用
    第二級毒品安非他命之概括犯意，連續於八十八年五月六日下午十三時三十分許
    （經警採其尿液時）前四日內某時、同年七月八日下午二十時四十分許（經警採
    其尿液時）前四日內某時、同年十月六日下午十八時三十分許（經警採其尿液時
    ）前四日內某時，在不詳處所，以不明之方式，施用二級毒品安非他命多次。其
    分別於（一）八十八年五月六日十二時許，在南投縣草屯鎮敦和里廟前巷十八號
    （二）八十八年六月二十四日二十一時許，在彰化縣芬園鄉○○村○○街四六二
    號（三）八十八年七月八日十五時許，在南投縣草屯鎮○○路十八號（四）八十
    八年十月六日十六時許，在南投縣草屯鎮○○路集仙五十弄土地公廟前等，為警
    查獲。再經台灣彰化地方法院檢察署檢察官聲請本院以八十八年度毒聲字第三三
    八一號裁定送台灣彰化看守所附設勒戒處所觀察、勒戒後，認有繼續施用毒品之
    頃向。
二、案經南投縣警察局草屯分局、中興分局報請台灣彰化地方法院檢察署檢察官偵查
    起訴；暨南投縣警察局草屯分局報請台灣南投地方法院檢察署檢察官，呈轉臺灣
    高等法院台中分院檢察署准移轉台灣彰化地方法院檢察署檢察官移送併案審理。
        理  由
一、訊據被告甲○○對於前開施用第一級毒品海洛因之事實，供承不諱，且被告甲○
    ○於前揭時、地為警查獲，經採集尿送驗，均呈嗎啡陽性反應（海洛因於人體內
    會代謝成嗎啡陽性反應），有長昕生活事業股份有限公司新東分公司所出濫用藥
    物尿液檢驗報告一紙及南投縣衛生局尿液檢驗單三紙在卷可稽。惟另訊據被告甲
    ○○對於施用二級毒品安非他命之事實，則矢口否認，並辯稱；伊未施用安非他
    命云云。然查：被告甲○○於八十八年五月六日下午十三時三十分許、同年七月
    八日下午二十時四十分許、同年十月六日下午十八時三十分許分別為警查獲，經
    採集尿液送驗，結果均呈甲基安非他命陽性反應，有長昕生活事業股份有限公司
    新東分公司所出濫用藥物尿液檢驗報告一紙及南投縣衛生局尿液檢驗單二紙附卷
    可憑。按甲基安非他命經口服投與後約百分之七十於二十四小時內自尿中排出，
    約百分之九十於九十六小時內自尿中排出，由於目前國內尿液中甲基安非他命之
    檢驗僅為鑑定其是否呈陽性反應尚未定其含量，且甲基安非他命成分之檢出與其
    投與方式、投與量、個人體質、採尿時間與檢測儀器之精密度等諸多因素有關，
    因此僅憑尿液中呈安非他命陽性反應，並無法確實推算吸食時間距採集時間之長
    短，惟依上述資料推斷，最長可能不會超過四日，有行政院衛生署藥物食品檢驗
    局八十一年二月八日（81）藥檢壹字第００一一五六號函一紙可參，足見被告甲
    ○○於八十八年五月六日下午十三時三十分許（經警採其尿液時）前四日內某時
    、同年七月八日下午二十時四十分許（經警採其尿液時）前四日內某時、同年十
    月六日下午十八時三十分許（經警採其尿液時）前四日內某時，必有施用二級毒
    品安非他命之行為。又被告甲○○曾因施用毒品案件，經依本院裁定送觀察、勒
    戒後，認無繼續施用毒品傾向，並經台灣彰化地方法院檢察署檢察官於民國八十
    八年三月八日以八十八年度偵緝字第一二七號為不起訴處分確定，有不起訴處分
    書一份在卷可按，其於五年內再犯毒品危害防制條例第十條第一項之施用第一級
    毒品罪及第二級毒品罪，係屬二犯毒品危害防制條例第十條之罪，並經台灣彰化
    地方法院檢察署檢察官聲請本院以八十八年度毒聲字第三三八一號裁定送台灣彰
    化看守所附設勒戒處所觀察、勒戒後，認有繼續施用毒品之頃向，亦有台灣彰化
    看守所附設勒戒處所八十八年十一月十九日彰所戒字第三０四四號函送之證明書
    一份附卷可參。綜上所述，本件事證業已明確，被告甲○○之犯行，洵堪認定。
二、核被告甲○○所為，係犯毒品危害防制條例第十條第一項、第二項之施用第一級
    毒品及施用第二級毒品罪。其為供施用第一級、第二級毒品所持有該毒品之低度
    行為，已為施用之高度行為所吸收，均不另論罪。又被告甲○○多次施用第一級
    毒品海洛因及第二級毒品安非他命之行為，均時間緊接，犯罪構成要件相同，皆
    顯係基於概括犯意為之，俱為連續犯，應依刑法第五十六條之規定各論以一罪，
    並均加重其刑。至前開犯罪事實為原起訴書所漏列部分，因與起訴部分，有裁判
    上不可分之連續關係，本院自得併予審理，附此說明。被告甲○○所犯上開二罪
    間，犯意各別，行為互殊，應予分論併罰。爰審酌被告甲○○前曾因施用毒品罪
    行，甫經觀察、勒戒，釋放後猶故態復萌，再施用毒品海洛因、安非他命不輟，
    無視於毒品對於自身健康之戕害及國家對於杜絕毒品犯罪之禁令，惡性非輕，及
    被告目前在臺灣雲林監獄附設戒治所執行強制戒治，本於煙毒犯人亦為「病人」
    考量，其施以長時間之戒治處遇，與煙毒犯罪科以刑罰之「特別預防」機制，尚
    無不同，等一切情狀，分別量處主文所示之刑，並定其應執行刑。
據上論斷，應依刑事訴訟法第二百九十九條第一項前段，毒品危害防制條例第十條第
一項、第二項，刑法第十一條前段、第五十六條、第五十一條第五款，判決如主文。
本案經檢察官陳德芳到庭執行職務。
中      華      民      國    八十九    年      三      月    二十三    日
                                    臺灣彰化地方法院刑事第三庭
                                        法      官  洪  志  賢
右正本證明與原本無異。
如不服本判決，應於判決送達後十日內向本院提出上訴狀( 須附繕本 )。
告訴人或被害人對於判決如有不服具備理由請求檢察官上訴者，其上訴期間之計算係
以檢察官收受判決正本之日期為準。
                                        法院書記官  邱  柏  滄
中      華      民      國    八十九    年      三      月    二十八    日
毒品危害防制條例第十條：
施用第一級毒品者，處六月以上五年以下有期徒刑。
施用第二級毒品者，處三年以下有期徒刑。


司法院資訊處製作；財團法人民間司法改革基金會備份。
